【裁判字號】    92,訴,101
【裁判日期】    920709
【裁判案由】    毒品危害防制條例
【裁判全文】
臺灣宜蘭地方法院刑事判決                          九十二年度訴字第一一號
    公  訴  人  臺灣宜蘭地方法院檢察署檢察官
    被      告  甲○○
    選任辯護人  柯士斌律師
                黃豪志律師
    被      告  庚○○
    選任辯護人  李蒼棟律師
右列被告因違反毒品危害防制條例案件，經檢察官提起公訴（九十一年度偵字第二二
三六號、九十二年度偵字第五０九號），本院判決如左：
    主  文
甲○○共同連續販賣第一級毒品，累犯，處有期徒刑玖年。扣案之附表編號一所示之
物，均沒收銷燬之，扣案附表編號三所示之物，均沒收之；又共同連續販賣第二級毒
品，累犯，處有期徒刑伍年。扣案之附表編號二所示之物，均沒收銷燬之，扣案附表
編號三所示之物，均沒收之；又連續轉讓第一級毒品，累犯，處有期徒刑壹年陸月；
又連續轉讓第二級毒品，累犯，處有期徒刑拾月。應執行有期徒刑拾伍年，扣案之附
表編號一、二所示之物，均沒收銷燬之，扣案之附表編號三所示之物，均沒收之。
庚○○共同連續販賣第一級毒品，處有期徒刑捌年，扣案之附表編號一所示之物，均
沒收銷燬之，扣案之附表編號三所示之物，均沒收之；又共同連續販賣第二級毒品，
處有期徒刑肆年，扣案之附表編號二所示之物，均沒收銷燬之，扣案之附表編號三所
示之物，均沒收之。應執行有期徒刑拾壹年，扣案之附表編號一、二所示之物，均沒
收銷燬之，扣案之附表編號三所示之物，均沒收之。
    事  實
一、甲○○於民國八十四年間，因違反槍砲彈藥刀械管制條例及麻醉藥品管理條例案
    件，分別經本院及臺灣桃園地方法院判處有期徒刑一年一月、六月確定，並定應
    執行刑為一年四月，於八十五年九月三日入監執行，八十六年八月十一日縮短刑
    期假釋出監，於八十六年十二月十三日縮刑期滿執行完畢。仍不知悔改，為下列
    犯行：
（一）甲○○單獨或與庚○○分別共同基於販賣第一級毒品海洛因及第二級毒品安非
      他命營利意圖之概括犯意聯絡，先後於：
    (1)八十九年間起至九十年十、十一月間，由辛○○以電話向甲○○聯絡後，先後
      多次以半錢八、九千元之價格，向甲○○購買第一級毒品海洛因，及以半兩一
      萬五千元之價格向甲○○購買第二級毒品安非他命，約定地點後，由庚○○在
      宜蘭市○○路二十九巷八十八弄四十號五樓或宜蘭縣礁溪鄉某處，交付第一級
      毒品海洛因、第二級毒品安非他命予辛○○。
    (2)九十年十、十一月間，由己○○以行動電話向甲○○聯絡後，由甲○○在宜蘭
      市○○路二十九巷八十八弄四十號五樓，以一小包五千元之價格販賣第一級毒
      品海洛因多次予己○○，及以一小包三千元之價格，販賣第二級毒品安非他命
      多次予己○○。
    (3)九十年四、五月間起至九十一年二月間，由戊○○以行動電話向甲○○聯絡後
      ，由甲○○分別在宜蘭縣礁溪鄉某大樓十三樓、宜蘭市○○路二十九巷八十八
      弄四十號五樓或宜蘭市黎明國小，販賣第一級毒品海洛因及第二級毒品安非他
      命多次予戊○○。
    (4)九十年十、十一月間，由壬○○以電話向甲○○聯絡，壬○○將購買毒品之現
      金交付予庚○○後，再由甲○○在宜蘭市○○路二十九巷八十八弄四十號五樓
      或宜蘭市礁溪鄉雪中紅餐廳，將第一級毒品海洛因或第二級毒品安非他命，以
      從樓上丟下或黏貼於公用電話下之方式交付，販賣第一級毒品海洛因及第二級
      毒品安非他命多次予壬○○。
    (5)九十年農曆過年後至九十年五、六月間，由癸○○以電話聯絡甲○○後，至宜
      蘭市○○路二十九巷八十八弄四十號五樓，由庚○○將第二級毒品安非他命由
      樓上帶至樓下後，癸○○將現金交付予庚○○後，再由庚○○將第二級毒品安
      非他命交予癸○○，甲○○、庚○○以此方式販賣第二級毒品予癸○○多次。
（二）甲○○復另行分別基於轉讓第一級毒品海洛因、第二級毒品安非他命之概括犯
      意，先後自九十年八月二十一日起至九十年十二月間，在宜蘭市○○路二十九
      巷八十八弄四十號五樓或宜蘭縣礁溪鄉「碧富邑」大樓十二樓、十三樓等租屋
      處，連續多次無償轉讓第一級毒品海洛因、第二級毒品安非他命予乙○○施用
      。嗣於九十一年三月二十六日晚間九時三十分許，經警於宜蘭縣校舍路二十九
      巷八十八弄四十號五樓搜索查獲，並扣得如附表所示之物。
二、案經宜蘭縣警察局移送臺灣宜蘭地方法院檢察署檢察官偵查起訴。
    理  由
一、訊據被告甲○○固坦承扣案如附表編號二、四、五、六所示之物為其所有，惟矢
    口否認有販賣第一級毒品海洛因、第二級毒品安非他命及轉讓第一級毒品海洛因
    、第二級毒品安非他命之犯行，辯稱：我沒有販賣第一級、第二級毒品，海洛因
    是我父親買的，他自己用的，安非他命是我自己買來吸食的云云；被告庚○○矢
    口否認有共同販賣第一級毒品海洛因、第二級毒品安非他命之犯行，辯稱：我沒
    有拿毒品給那些證人過等語云云。經查：
    （一）右揭事實，業據證人辛○○、己○○、戊○○、壬○○、癸○○、乙○○
          於警訊、偵查時證述明確，並有附表所示之物扣案可資憑佐，而扣案之附
          表編號一所示之物，為第一級毒品海洛因，合計淨重四點八一公克，純度
          百分之二十點二九，純質淨重零點九八公克，扣案之附表編號二所示之物
          ，為第二級毒品安非他命，合計淨重八點八０公克，此分別有法務部調查
          局九十一年四月三日調科壹字第三０００００五九五號及九十二年一月二
          十八日調科壹字第０九二六００一四０四０號檢驗通知書在卷可稽。被告
          甲○○雖辯稱：海洛因是我父親買的，他自己用，打麻藥無效，向我朋友
          問後他自己買來吃的云云。惟證人石董淑瓊即被告甲○○之母親於偵查時
          證述：有看到我夫在抽香煙，但我不知道抽何香煙，好像是甲○○用給他
          抽的，我夫係宜蘭縣政府公務員退休，生前交往情形單純，無吸食毒品等
          語明確；證人石惠珍即被告甲○○之姊姊證稱：
          我父親生前交往情形不複雜，是公務員，並無吸食毒品，在癌症期間抽過
          含有白粉的香煙，是我弟弟甲○○弄給他抽，我們家裡的人根本不會這種
          東西等語明確（均九十二年一月十六日偵查卷第一八七頁參照），可知被
          告甲○○之父親交往單純，不可能自行購買海洛因施用，該海洛因顯係被
          告甲○○所有，而被告甲○○於警查獲當時經警採集其尿液送驗，其尿液
          檢驗之結果，僅有甲基安非他命陽性反應，而並未檢驗出鴉片類之反應，
          此有慈濟大學濫用藥物檢驗中心檢驗總表在卷可稽，可知被告甲○○並未
          吸食第一級毒品海洛因，則何以於被告甲○○之住處查獲有第一級毒品海
          洛因？且除毒品外，尚於被告之住處查獲有分裝袋一百九十個，雖被告石
          志誠辯稱該分裝袋係為供裝煎服之中藥所用，惟經本院當庭檢視之結果，
  該分裝袋之大小僅約一指之長度，如何呈裝煎服之中藥包實屬有疑，故被
          告甲○○所辯顯係卸責之詞，不足採信。
    （二）證人辛○○於警訊、偵查時均證述向被告甲○○購買毒品等情明確，且於
          本院第一次調查時於自由意志下坦認：毒品是跟「龍欣」拿的，我有向石
          志誠買過毒品，去路邊跟「龍欣」拿等語明確（本院九十二年四月三日訊
          問筆錄參照），證人辛○○對於向被告甲○○、庚○○購買毒品之時間、
          地點、方式、次數，前後所述之情節均十分詳細且相符，雖其於與被告對
          質時改稱：林群龍拿槍脅迫我先生，我認為被告甲○○與林群龍是同黨的
          ，所以我在警訊、偵訊及法院調查時，才故意這樣說，我出監所後，被告
          甲○○、庚○○都沒有找過我等語，惟證人辛○○於偵訊時證稱：我在外
          面有人送紅包給我叫我不要出庭，該人是林群龍，他有拿二把槍在我面前
          揮動恐嚇等語（九十一年十一月十二日偵查卷第六十八頁參照），核其於
          本院及偵查中所述遭脅迫之情節並不相同，且證人辛○○於警訊時，係以
          匿名檢舉人之身分指認被告甲○○、庚○○販賣毒品，其時當無人得以知
          悉係證人辛○○所檢舉，則如何先行前往恐嚇？此外，亦無其他積極證據
          足資認定證人辛○○與被告甲○○、庚○○有何仇隙，是證人辛○○於警
          訊、偵查及本院第一次調查時所為之證述顯可採信，其事後更易前詞，顯
          係為迴護被告之說詞，不足採信。
    （三）證人己○○於警訊、偵查時均證述向被告甲○○購買第一級毒品海洛因、
          第二級毒品安非他命等語明確，雖其於本院訊問時改稱：我只是跟他一起
          吸食毒品，有時候我拿毒品去他那裡吸食，有時候我用他的，有時候他用
          我的毒品，就是我的與他的安非他命放在玻璃球裡一起，合起來一起用，
          輪流使用，這樣彼此都不吃虧，但是海洛因我們各自使用等語（本院九十
          二年六月九日訊問筆錄參照），惟被告甲○○陳稱並無施用第一級海洛因
          毒品之犯行，且其尿液經送檢驗之結果亦無嗎啡陽性反應，已如前述，則
          證人己○○翻異前詞，改稱海洛因各自使用等情，即與事實不符，況證人
          己○○證稱安非他命係放在玻璃球內一起輪流使用，惟毒品之價格昂貴，
          購買時均以公克計價，對於毒品之數量均甚重視，證人己○○證述輪流使
          用較公平之情節，顯與常情不符，不足採信。況證人辛○○於偵查中證稱
          ：己○○曾向甲○○購買毒品沒有付錢等語（九十一年十一月十二日偵查
          卷第六十八頁參照），核與證人己○○於偵查中證稱：我是曾經錢不夠，
          先欠他等語（九十一年十二月五日偵查卷第八十四頁參照）相符，而證人
          辛○○、己○○係先後分開傳訊，當無串證之虞，其二人於偵查中所證述
          之情節，堪以採信，證人己○○於本院調查時翻異前揭證詞，顯不足採。
    （四）證人戊○○於警訊時證述向被告甲○○購買毒品等情明確，且於偵查中對
          於購買毒品之時間、地點、方式亦證述明確詳實（九十一年十二月六日偵
          查卷第九十五頁參照）並與證人壬○○所證述購買毒品之情節相符。其雖
          於本院調查時改稱：我之前在警訊時說我跟他買過毒品，是警察教我這樣
          說的，我當時被查獲，辦我的案子後，警察說被告甲○○的部分叫我簽名
          ，就把我的部分辦輕一點談條件，是因為我剛犯，不知道施用毒品的罪有
          多重，所以我才跟警察談好條件，希望能判輕一點等語（本院九十二年六
          月九日訊問筆錄參照），惟證人戊○○於本院傳訊時係在臺灣宜蘭戒治所
          強制戒治中，其前已經二次觀察勒戒處分執行在案，本次因施用毒品遭警
          查獲，已屬第三次以上犯行，對於施用毒品可能獲致之刑罰，已有相當之
          認知，當不可能因警員之利誘交換，即為不利他人之證述而誣指被告犯罪
          。況證人戊○○另供出黃憲諭亦曾向被告甲○○購買毒品，始由檢察官於
          訊問證人戊○○完畢後，即行將在監所執行之證人壬○○提訊，該證人黃
          憲諭係經檢察官直接提訊，未經警察機關，可見證人壬○○係在自由意志
          下之證述並與證人戊○○之證述相符，則證人戊○○改稱與警員講好條件
          始誣稱向被告甲○○購買毒品，顯為事後迴護被告之詞，不足採信。是其
          與壬○○於偵查中所為相符之證述，堪信為真實。而證人戊○○及證人黃
          憲瑜經本院隔離訊問之結果，證人壬○○證稱：因為證人戊○○說他的錢
          不夠，我與他湊足五千元後，去找被告甲○○買毒品等語；證人戊○○則
          證稱：我沒有和壬○○一起買過毒品等語在卷（本院九十二年四月三日訊
          問筆錄參照），核證人壬○○與證人戊○○於本院調查時所為之證述互相
          及前後矛盾，是證人壬○○、戊○○於本院所為證述顯不足採，當以偵查
          中所為之證述可資採信。
    （五）證人癸○○於偵查中指證向被告甲○○購買安非他命，且由「龍欣」交付
          毒品等情明確（九十一年十二月十二日偵查卷第一一九頁參照），雖證人
          癸○○於本院改稱：我是跟被告甲○○一起合買安非他命，我每次出一、
          二千元，他出三、五千元，合買過五、六次，買回來依目視來分用，一千
          元可以買零點五公克的安非他命，毒品是被告甲○○拿回來給我的，有時
          候我在樓下等被告庚○○拿給我等語（本院九十二年四月三日訊問筆錄參
          照），然毒品之價格昂貴，依證人癸○○於本院所述，其與被告甲○○共
          合資約四千至七千元合買安非他命，以一千元可購買零點五公克數量計算
          ，七千元亦僅能購買三點五公克之安非他命，三點五公克之數量極微，如
          何能以目視之方法分用？其所證述之情節，實與常情有違。且證人癸○○
          於本院調查時先稱：與被告甲○○有仇，他因賭博的事情在九十年五、六
          月時找人打我過等語（本院九十二年四月三日訊問筆錄參照），後稱：與
          被告庚○○有仇，他在九十年五、六月間有打我，所以我才故意陷害他等
          語（本院九十二年六月九日訊問筆錄參照），證人癸○○前後指述均稱遭
          之毆打而有仇恨之情節竟均相同，且誣指他人犯罪亦係犯罪行為，證人鄭
          文龍是否因遭毆打即為不利他人之證述，已有疑義，況被告甲○○辯稱證
          人癸○○與其有仇怨，因而誣指其犯罪云云，則證人癸○○既與被告石志
          誠有仇，何以願意以上開目視之方式，合買分用毒品？故證人癸○○事後
          證稱與被告甲○○、庚○○有仇始在偵查中誣指其犯罪等情，尚不足採信
          。
    （六）證人乙○○於偵查時證稱：被告甲○○有免費給我毒品使用，前後約八、
          九次，海洛因、安非他命都有等語明確（九十一年十二月五日偵查卷第八
          十六頁參照），核與其於本院調查時證稱：被告甲○○有時候他會請我施
          用毒品等語相符（本院九十二年五月二十六日訊問筆錄參照）。被告石志
          誠雖辯稱：未轉讓第一級毒品海洛因、第二級毒品安非他命予證人乙○○
          施用，當時人很多，證人乙○○比較慢去，他看到就拿去吸食，不是我請
他吸食毒品云云，惟證人乙○○對於被告甲○○轉讓毒品之時間、地點均
          指述甚詳，而證人乙○○指稱與吳誼真共同前往被告甲○○之住處等情，
          亦與被告甲○○坦認之情節相符，況證人乙○○與被告甲○○並無仇隙自
          無誣指被告犯罪之必要，因之證人乙○○所證述之情節堪以採信。
    （七）被告庚○○雖辯稱未與被告甲○○共同販賣第一級毒品海洛因、第二級毒
          品云云，惟證人辛○○於本院時證稱：毒品是跟「龍欣」拿的等語明確（
          本院九十二年四月三日訊問筆錄參照）；證人癸○○證稱：我看到「龍欣
          」在那邊，他坐在那裡看電視、聊天，也有看到「龍欣」幫甲○○送安非
          他命給人家，他們的方式是若友人打電話給甲○○，甲○○就會將毒品交
          給「龍欣」再由「龍欣」騎他的一台一二五ＣＣ機車，去送毒品，他送完
          貨回來就拿錢給甲○○，我看「龍欣」送貨有二、三次，我是打電話給他
          ，便約在甲○○家樓下，毒品都是「龍欣」拿下來，我們就一手交錢，一
          手交貨，我打電話給甲○○時，有幾次是「龍欣」接的等語明確（九十一
          年十二月十二日偵查卷第一一九頁參照），雖證人游雅芬、癸○○於本院
          調查時均改稱因與被告庚○○有仇，始為不實之指述，惟證人游雅芬、鄭
          文龍對於前開購買毒品，經由庚○○收取金錢或交付毒品等情節均指述詳
          盡，且證人己○○亦證稱：幫甲○○送貨之人我是聽朋友說是一位綽號「
          龍欣」之人等語（九十一年十二月五日偵查卷第八十五頁參照）；證人黃
          憲瑜證稱：我將錢交給「龍欣」，毒品則是甲○○從樓上丟下來或放在信
          箱或黏在公共電話下面，龍欣向我收過三、四次錢，在礁溪那邊「龍欣」
          曾經拿過毒品給我等語明確（九十一年十二月六日偵查卷第一０三頁參照
          ）；證人乙○○證稱：我曾經看過「龍欣」在校舍路五樓樓下拿錢給石志
          誠，也曾經看過如果有人打電話上來給甲○○，之後就是「龍欣」下去，
          「龍欣」上來後就會拿錢給甲○○等語明確（九十一年十二月二十六日偵
          查卷第一五二頁參照），核證人己○○、壬○○、乙○○所為之證述，與
          證人辛○○、癸○○所指述之情節相一致，且證人辛○○、己○○、黃憲
          瑜、癸○○於偵查時及本院調查時均當庭指認「龍欣」即為被告庚○○無
          誤，況證人己○○、壬○○、乙○○與被告庚○○並無怨隙，並無誣指被
          告庚○○犯罪之必要，故證人辛○○、壬○○、癸○○證述經由被告陳鵬
          業購買毒品等情堪以認定。被告庚○○雖辯稱僅有幫被告甲○○拿包東西
          至樓下一次，且由白報紙包住，不知所拿為何物云云，惟證人辛○○、鄭
          文龍、壬○○、乙○○等人至被告甲○○家中購買、施用毒品之時間均不
          相同，若被告庚○○僅拿過一次何以上開證人均曾見聞被告庚○○為被告
          甲○○收取金錢或交付毒品？參以被告庚○○、甲○○對於證人辛○○、
          癸○○、乙○○之證詞，均泛稱曾毆打過證人或證人親人為由，而認證人
          所述不實，其說詞如出一轍，不合常情，顯為臨訟之辯詞，難予採信，。
    （八）被告甲○○復辯稱：庚○○我不很熟，是我在選舉（指證人丙○○參選）
          時認識的，他很少去我家云云，惟證人丙○○證稱：我認識被告甲○○，
          但是不熟，他哥哥我比較熟，我不認識被告庚○○，因為幫我的人很多我
          對被告庚○○實在沒有印象等語明確，顯見證人丙○○與被告庚○○原並
          不相識，而被告甲○○復坦承：選舉的時候是我帶被告庚○○去幫忙的等
          語；被告庚○○坦承：選舉的時候是被告甲○○帶我去丙○○那裡幫忙的
          等語（均本院九十二年五月十五日訊問筆錄參照），由此可知被告庚○○
          本不認識證人丙○○，而係經由被告甲○○帶同去幫忙後，始知道證人吳
          美容該人，顯見被告甲○○與被告庚○○在選舉之前即為認識之朋友，否
          則被告甲○○如何帶同被告庚○○至證人丙○○處幫忙選舉？更可徵被告
          甲○○辯稱與被告庚○○不熟，且係經由選舉時認識的等情，顯不足採。
    （九）綜上所述，本件事證明確，被告甲○○、庚○○共同連續販賣第一級毒品
          海洛因、第二級毒品安非他命，被告甲○○轉讓第一級毒品安非他命、第
          二級毒品安非他命之犯行，堪以認定，應依法論科。至被告甲○○辯稱係
          遭警員刑求，惟被告應警訊時，均矢口否認販賣毒品並未被刑求而自白，
          且經傳訊同時在警所被訊問之證人丁○○到庭時，證人丁○○對於本院訊
          問亦均不願回答，故尚無證據證明警察有非法訊問制作筆錄之情所辯被刑
          求云云，亦無足採取，附此說明。
二、核被告甲○○所為，係犯毒品危害防制條例第四條第一項、第二項之販賣第一級
    毒品罪、販賣第二級毒品罪及第八條第一項、第二項轉讓第一級毒品、第二級毒
    品罪；核被告庚○○所為，係犯毒品危害防制條例第四條第一項、第二項之販賣
    第一級毒品、販賣第二級毒品罪。被告二人就上揭販賣第一級毒品、第二級毒品
    之犯行，有犯意之聯絡及行為之分擔，皆為共同正犯。被告甲○○先後多次販賣
    第一級毒品、第二級毒品及轉讓第一級毒品、第二級毒品犯行，及被告庚○○先
    後多次販賣第一級毒品、第二級毒品犯行，均係時間緊接，方法相同，分別觸犯
    同一罪名之罪，顯係基於概括之犯意反覆為之，均應分別論以連續犯，並分別加
    重其刑，而販賣第一級毒品罪之法定本刑為死刑或無期徒刑，依法不得加重其刑
    。查被告甲○○於八十四年間，因違反槍砲彈藥刀械管制條例及麻醉藥品管理條
    例案件，分別經本院及臺灣桃園地方法院判處有期徒刑一年一月、六月確定，並
    定應執行刑為一年四月，於八十五年九月三日入監執行，八十六年八月十一日縮
    短刑期假釋出監，於八十六年十二月十三日縮刑期滿執行完畢，有卷附臺灣高等
    法院被告全國前案紀錄表可按，其受有期徒刑之執行完畢，五年以內再犯有期徒
  刑以上之罪，為累犯，依法加重其刑，惟販賣第一級毒品罪部分法定本刑為死刑
    、無期徒刑，不得加重。查被告甲○○本身沾染有施用毒品之惡習，被告庚○○
    僅為收取金錢、交付毒品之行為分擔，衡被告二人犯罪情狀及販賣之毒品之數量
    尚微，所查獲之毒品數量無多，宣告法定最低度刑，猶嫌過重，情輕法重，情狀
    尚堪憫恕，乃依刑法第五十九條之規定，減輕其刑，並依法先加後減。爰審酌被
    告二人販賣毒品，影響社會風氣，戕害國民健康，其販賣之數量及犯罪後之態度
    等一切情狀，分別量處如主文所示之刑，並分別定其應執行之刑以示懲儆。
三、扣案之第一級毒品海洛因六包（合計淨重四點一八公克，純度百分之二十點二九
    純質淨重零點九八公克）、第二級毒品安非他命十二小包（合計淨重八點八０公
    克），應依毒品危害防制條例第十八條第一項前段規定沒收銷燬之。分裝袋一百
    九十個，為被告所有並供其犯罪所用之物，應依同條例第十九條第一項諭知沒收
    。至現金四萬五千元，經證人石董淑瓊證稱係供被告去越南結婚之費用，且經證
    人黃惠美結證明確，此外，尚無證據證明該扣案之現金為被告因犯罪所得之財物
    ，爰不予以宣告沒收。而扣案之提撥管一支、吸食器一組，非供販賣所用，為被
    告甲○○供吸食毒品之用，業據被告甲○○自承在卷，與本件犯罪無關，應於另
    施用毒品案中依法處理，併此敘明。
據上論斷，應依刑事訴訟法第二百九十九條第一項前段，毒品危害防制條例第四條第
一項、第二項、第八條第一項、第二項、第十八條第一項前段、第十九條第一項，刑
法第十一條前段、第二十八條、第五十六條、第四十七條、第五十九條、第五十一條
第五款，判決如主文。
本案經檢察官沈念祖到庭執行職務
中        華        民        國    九十二    年    七    月      九    日
                                臺灣宜蘭地方法院刑事第一庭
                                    審判長法  官  林  明  山
                                          法  官  辜  漢  忠
                                          法  官  鄭  貽  馨
右正本證明與原本無異。
如不服本判決，應於判決送達後十日內向本院提出上訴狀( 應附繕本 )。
                                          書記官  吳  明  蓉
中        華        民        國    九十二    年    七    月      十    日
附錄論罪法條
毒品危害防制條例第四條
製造、運輸、販賣第一級毒品者，處死刑或無期徒刑；處無期徒刑者，得併科新台幣
一千萬元以下罰金。
製造、運輸、販賣第二級毒品者，處無期徒刑或七年以上有期徒刑，得併科新台幣七
百萬元以下罰金。
製造、運輸、販賣第三級毒品者，處五年以上有期徒刑，得併科新台幣五百萬元以下
罰金。
製造、運輸、販賣專供製造或施用毒品之器具者，處一年以上七年以下有期徒刑，得
併科新台幣一百萬元以下罰金。
前四項之未遂犯罰之。
毒品危害防制條例第八條
轉讓第一級毒品者，處一年以上七年以下有期徒刑，得併科新台幣一百萬元以下罰金
。
轉讓第二級毒品者，處六月以上五年以下有期徒刑，得併科新台幣七十萬元以下罰金
。
轉讓第三級毒品者，處三年以下有期徒刑，得併科新台幣三十萬元以下罰金。
前三項之未遂犯罰之。
附表
編號            品名                    數量
一           海洛因六小包               合計淨重肆點捌壹公克
                                        （包裝重壹點二陸公克）
                                        純度百分之二十點二九
                                        純質淨重零點玖捌公克
二           安非他命十二小包           合計淨重捌點捌零公克
                                        （包裝重貳點伍肆公克）
三           分裝袋                     壹佰玖拾個
四           現金                       肆萬伍仟元
五           提撥管                     壹支
六           吸食器                     壹組


司法院資訊處製作；財團法人民間司法改革基金會備份。
